【裁判字號】    87,上訴,986
【裁判日期】    890518
【裁判案由】    肅清煙毒條例等
【裁判全文】
臺灣高等法院高雄分院刑事判決                    八十七年度上訴字第九八六號
    上  訴  人
    即  被  告  甲○○
    指定辯護人  本院公設辯護人李佩娟
右上訴人因違反毒品危害防制條例等案件，不服台灣高雄地方法院八十六年度訴字第
二九六九號中華民國八十六年十月二十二日第一審判決（起訴案號：台灣高雄地方法
院檢察署八十六年度偵字第一四八五九號），提起上訴，暨移送併案審理（台灣高雄
地方法院檢察署八十八年度偵字第七五０二號、八十八年度毒偵字第一一六０號、第
一四九五０號）本院判決如左：
    主  文
原判決撤銷。
甲○○連續施用第一級毒品，免刑。又連續施用第二級毒品，免刑。
    事  實
一、甲○○分別基於施用第一級毒品海洛因及第二級毒品安非他命概括犯意，於民國
    （下同）八十六年七月二十五日，在其高雄縣大樹鄉○○村○○路五三號住處分
    別施用第一、二級毒品各一次，於八十六年七月二十六日十四時三十五分，在台
    灣高雄地方法院檢察署，經檢察官採尿檢驗查獲。嗣由本院裁定送觀察勒戒，認
    有繼續施用毒品傾向，再裁定施以強制戒治一年，於八十七年十一月二十七日停
    止戒治出所；甲○○於停止戒治期間，仍賡續上開犯意，自八十八年一月十一日
    起，至八十八年八月二十五日止，在其高雄縣大樹鄉○○村○○路五三號住處等
    地，分別施用第一、二毒品多次，先後於八十八年一月十一日及同年一月二十七
    日停止強制戒治保護管束期間定期採尿送驗查獲及八十八年八月二十五日零時三
    十五分許，在屏東縣大樹鄉○○○路一八四號為警查獲。並經本院裁定撤銷停止
    戒治，而再繼續執行戒治處分，於八十九年四月二十三日強制戒治期滿。
二、案經高雄縣警察局仁武分局移送臺灣高雄地方法院檢察署檢察官偵查起訴暨自動
    檢舉移送併案審理。由本院裁定送觀察勒戒，認有繼續施用毒品傾向，再裁定施
    以強制戒治，執行期滿。
    理  由
一、訊據上訴人即被告甲○○對於右揭時、地連續施用第一、二級毒品之事實供認不
    諱，且被告先後為警查獲及停止強制戒治保護管束期間定期採尿送驗結果，分別
    檢出嗎啡及甲基安非他命之陽性反應，有高雄市立凱旋醫院八十六年八月八日高
    市凱醫字第七四七七號一紙、台灣檢驗科技股份有限公司濫用藥物尿液檢驗報告
    二及高雄縣衛生局八十八年八月三十日八八煙檢字第一九六五號煙毒尿液檢驗成
    績書一紙附卷可稽，是被告自白顯與事實相符，事證明確，被告犯行可以認定。
二、被告行為後，毒品危害防制條例已於八十七年五月二十日公布，自同月二十二日
    起施行，以之與行為時之舊法肅清煙毒條例及麻醉藥品管理條例相比較結果，以
    裁判時之新法即毒品危害防制條例之規定有利於被告，自應適用該新法。核被告
    所為，係犯毒品危害防制條例第十條第一項、第二項之罪。其施用第一、二級毒
    品行為時間密接、犯罪構成要件相同，顯各係基於概括犯意為之，均為連續犯。
    被告持有第一、二級毒品之低度行為已為施用之高度行為所吸收，不另論罪。公
    訴人雖未就被告自八十六年七月二十五日以後，連續施用第一、二級毒品犯行起
    訴，惟此部分與前科論罪科刑部分，有連續犯之裁判上一罪關係，本院自得併予
    審理。按毒品危害防制條例第三十五條第三款規定，於修正施行前繫屬之案件，
    於修正施行後審判中之案件，由法院依修正後規定處理之，依修正後規定應為不
    起訴處分者，法院應為免刑之判決；查被告經本院裁定送觀察、勒戒後，認有繼
    續施用毒品之傾向，並經本院裁定強制戒治一年，嗣經停止戒治，所餘戒治期間
    ，付保護管束，於保護管束期間，違反保護管束應遵守事項情節重大，撤銷停止
    戒治，令入戒治處所施以強制戒治，於八十九年四月二十三日強制戒治期滿，有
    本院裁定書，台灣高雄看守所附設勒戒所函及本院戒治處分執行指揮書回證各一
    份附卷可稽，依首開規定，自應為免刑之判決。原審予以論罪科刑，固非無見，
    惟查原審未及適用修正後之毒品危害防制條例處斷，尚有未洽。被告上訴意旨雖
    無理由，惟原判決既有可議，自應由本院將原審撤銷改判，並應依法均為免刑之
    判決。
三、據上論斷，應依刑事訴訟法第三百六十九條第一項前段、第三百六十四條、第二
    百九十九條第一項但書、毒品危害防制條例第十條第一項、第二項、第二十條第
    二項、第二十三條第一項、第三十五條第三款，刑法第十一條前段，第二條第一
    項、第五十六條，判決如主文。
本案經檢察官劉翼謀到庭執行職務。
中      華      民      國    八十九    年      五      月     十八     日
                              臺灣高等法院高雄分院刑事第一庭
                                  審判長法官
                      法官
                                       法官
施用第二級毒品不得上訴。
施用第一級毒品得上訴。


司法院資訊處製作；財團法人民間司法改革基金會備份。
